# Leonan Thomaz de Oliveira

Rua Antonio Nunes, Alto da Boa Vista - RJ | (21) 99809-0928 | leonan.thomaz@gmail.com

GitHub | LinkedIn | Portfólio

#### **RESUMO**

Desenvolvedor de Software com experiência em automação, análise de dados e integração de sistemas. Formado em Análise e Desenvolvimento de Sistemas e pós-graduado em Engenharia de Software. Experiência prática com múltiplas tecnologias, frameworks e bancos de dados.

#### **HABILIDADES**

#### LINGUAGENS:

- · PYTHON: Python3, Flask, Selenium, Beautifulsoup, Pandas, NumPy, Matplotlib e testes com Pytest.
- · JAVA: Versão 8+, Spring Boot, APIs REST, JDBC, Hibernate/JPA e testes com JUnit e Mockito.
- JAVASCRIPT/REACT: Interfaces dinâmicas para consumo de APIs e interação com usuários.

#### **BANCOS DE DADOS:**

SQL Server, Oracle Database (PL/SQL) e MySQL.

#### **OUTRAS STACKS:**

· GIT, GitHub, Docker, noções em AWS (VPC, EC2, RDS e S3).

### **EXPERIÊNCIA PROFISSIONAL**

### FREELANCER | PROGRAMADOR PYTHON - 09/2023 - ATUALMENTE

- · Automação: Criação de bot para disparo de e-mails mapeando planilhas Excel em empresa educacional.
- · Análise de Dados: Geração de gráficos para uma ONG, extraindo e analisando dados sobre doações em planilhas.
- · Web Scraping e APIs: Extração e organização de dados sobre tendências de mercado para uma loja virtual.

## METRÔRIO | ANALISTA DE SISTEMAS JR | 01/2023 - 09/2023

- · Implementação do PIX: Participação na integração do PIX ao sistema de bilhetagem do MetrôRio.
- **Automação**: Desenvolvimento de scripts em Python com Windows Batch para automação de tarefas operacionais críticas, impactando diretamente na eficiência operacional.
- · Coleta e Integração de Dados: Gestão e otimização de grandes volumes de dados em SQL Server e Oracle.

## MUNDWARE | DESENVOLVEDOR FRONTEND - ESTÁGIO | 01/2022 - 06/2022

- **Desenvolvimento WEB:** Criação de aplicações web utilizando HTML, CSS e JavaScript, com integração de APIs em linguagem própria da empresa.
- **SEO e Semântica**: Implementação de técnicas avançadas de SEO com semântica HTML e uso de Google Analytics para acessar métricas de desempenho.

## **FORMAÇÃO**

## PÓS-GRADUAÇÃO EM ENGENHARIA DE SOFTWARE | 2023 – 2024

Universidade Estácio de Sá

## GRADUAÇÃO EM ANÁLISE E DESENVOLVIMENTO DE SISTEMAS | 2019 - 2021

Universidade Estácio de Sá

#### PROJETOS PESSOAIS EM DESTAQUE

#### DADOS DE CANCER NO BRASIL | PYTHON | 2024

Análise interativa de dados sobre diagnósticos de câncer no Brasil (2000-2019), com visualizações sobre distribuição por faixa etária, gênero e frequência de doenças. Baseado em dados do Kaggle. **Link: Dados de Cancer no Brasil**.

#### PROJETO TAINÁ | PYTHON | 2024

Assistente virtual que utiliza NLP e SpeechRecognition para interagir com o usuário, respondendo perguntas por meio de APIs como Google Search, Wikipedia e YouTube. **Link: Projeto Tainá**.